---
title: "Aufgabenblatt 02: Generalisierte lineare Modelle"
author: "Anatol"
date: "3/23/2022"
output: 
  html_document:
    code_folding: hide
    df_print: kable
    fig_caption: yes
    fig_height: 5
    fig_width: 5
    theme: united
    self_contained: yes
    toc: yes
    toc_float: yes
    toc_level: 3
---

```{r, include = FALSE}
library(dplyr)
library(magrittr)
library(flair)
library(pipeR)
library(knitr)
library(rmarkdown)
library(shiny)
library(shinyWidgets)
library(arm)
library(rAmCharts)
library(xfun)
library(car)
library(effects)
library(lmtest)
library(MASS)
library(margins)
library(faraway)
library(nnet)
library(AER)
colorize <- function(x, color) {
  if (knitr::is_latex_output()) {
    sprintf("\\textcolor{%s}{%s}", color, x)
  } else if (knitr::is_html_output()) {
    sprintf("<span style='color: %s;'>%s</span>", color, 
      x)
  } else x
}

xfun::pkg_load2(c("htmltools", "mime"))
```

```{r setup, include=FALSE}
knitr::opts_chunk$set(echo = TRUE)
```

```{css, echo=FALSE}
.description {
  color: gray;
  font-style: italics;
```

# Aufgabe 3: Multinomiale Modelle
```{r}
data <- hsb
head(data)
str(data)
summary(data)
```
## 3a)
*Passen Sie fur die Variable prog ein multinomiales Modell an. Nehmen Sie die sozio-okonomische Klasse, den Indikator fur den Schultyp sowie die Anzahl der Punkte in den jeweiligen Tests als Variablen in Ihr Modell mit auf.*
```{r}
prog_mnl <- multinom(prog ~ ses + schtyp + read	+ write + math + science	+ socst, data = data)
summary(prog_mnl)
```
## 3b)
*Schauen Sie sich den Output des angepassten Modells an. Welche Referenzkategorie haben Sie verwendet? Mehr Ubersicht bringt die Funktion coeftest aus dem AER-Paket.*
```{r}
coeftest(prog_mnl)
```

Die verwendete Referenzkartegorie bei der abhangigen Variable ist academic. Die Referenzkategorie ist bei der sozio-okonomischen Klasse "high" und beim Schultyp die Auspragung "private".

## 3c)
*Was ist der Eﬀekt der niedrigen relativ zur hohen sozio-okonomischen Klasse auf die Chance, das vocation-Programm statt des academic-Programms zu wahlen?*
```{r}
exp(0.064990)

```

Relative Chance, das vocation Programm statt des academic-Programms zu wahlen, erhoht sich, falls man zur niedrigen sozio-okonomischen Klasse  im Vergleich zur hohen sozio-okonomischen Klasse gehort. Eine Person aus der niedrigen sozio-okonomischen Klasse hat c.p. eine 1.067-mal so grosse Chance, das vocation Programm statt des academic-Programms zu wahlen, verglichen mit einer Person aus der hohen sozio-okonomischen Klasse.
Der Effekt ist aber nicht signifikant.


## 3d)
*d) Wie beeinﬂusst ein zusatzlicher Punkt im Mathematik-Test die Chance, das general-Programm statt des academic-Programms zu wahlen? Berechnen Sie das Konﬁdenzintervall fur diese Chance.*
```{r}
exp(-0.099625)

CI_math_lower <- -0.099625 - qnorm(.975)* 0.034204
CI_math_upper <- -0.099625 + qnorm(.975)* 0.034204
exp(CI_math_lower)
exp(CI_math_upper)

```
Ein zusatzlicher Punkt im Mathematik-Test verrigert die Chance, das general-Programm statt des academic-Programms zu wahlen. Berechnen Sie das Konﬁdenzintervall fur diese Chance. Eine Person mit einem zusätzlichen Punkt im Mathematik-Test hat c.p. eine 0.905-mal so grosse Chance, das general-Programm statt des academic-Programms zu wahlen, verglichen mit einer Person ohne einen zusatzlichen Punkt. Der Effekt ist signifikant.

Das Konfidenzintervall fur die Chance ist [0.8464843; 0.9679388].

## 3e)
*Wie beeinﬂusst die Zugehorigkeit zu einer offentlichen statt einer privaten Schule die Chance, das general- Programm statt des vocation-Programms zu wahlen?*
```{r}

```



